臺灣臺中地方法院民事裁定　100年度小上字第99號
上　訴　人
即　被　告　楊鴻榮
被　上訴人
即　原　告　中國信託商業銀行股份有限公司
法定代理人　辜濂松
上列當事人間請求清償借款事件，上訴人對於中華民國100 年10
月26日本院臺中簡易庭100 年度中小字第2006號第一審判決提起
上訴，本院合議庭裁定如下：
    主    文
上訴駁回。
第二審訴訟費用新臺幣壹仟伍佰元由上訴人負擔。
    理    由
一、按對於小額程序之第一審裁判之上訴，非以其違背法令為理
    由，不得為之，民事訴訟法第436 條之24第2 項定有明文。
    所謂判決違背法令係指判決不適用法規或適用不當者，民事
    訴訟法第436 條之32第2 項準用同法第468 條規定可參。且
    依同法第436 條之25規定，上訴狀內應記載上訴理由，表明
    ：（一）原判決所違背之法令及其具體內容；（二）依訴訟
    資料可認為原判決有違背法令之具體事實。而以判決有不適
    用法規或適用不當為上訴理由時，其上訴狀或理由書應有具
    體之指摘，並揭示該法規之條項或其內容，若係成文法以外
    之法則，應揭示該法則之旨趣，倘為司法院解釋或最高法院
    之判例，則應揭示該判解之字號或內容，如依民事訴訟法第
    469 條所列第1 款至第5 款（第6 款未準用，參照同法第43
    6 條之32第2 項規定）事由提起上訴者，其上訴狀或理由書
    應揭示合於該條款之事實，上訴狀或理由書如未依此項方法
    表明者，即難認為已對原判決之違背法令有具體之揭示。故
    上訴理由如僅就原審取捨證據任加指摘，或僅引用原審判決
    時之攻擊防禦方法作為上訴理由，應認為未對原審判決有何
    具體之指摘，不得謂已合法表明上訴理由，其上訴均難認為
    合法（最高法院71年台上字第314 號判例意旨可資參照）。
    又按上訴不合法者，第二審法院應以裁定駁回之，為民事訴
    訟法第444 條第1 項前段所明定，依同法第第436 條之32第
    2 項，於小額事件之上訴程序亦準用之。
二、本件上訴意旨略以：(一)至民國97年3 月25日，上訴人即被告
    （下稱上訴人）尚欠被上訴人即原告（下稱被上訴人）新臺
    幣（下同）91,660。至98年3 月19日，1 年中，共繳款24,0
    00元，故尚欠被上訴人67,660元，非被上訴人提告之金額93
    ,959元。(二)在現金卡債務數度協商中，上訴人稍有遲繳，即
    被被上訴人告以須重新辦理分期繳款，此舉顯有拖延以賺利
    息之嫌。依民法第238 條規定，在債權人遲延中，債務人無
    須支付利息。(三)依現金卡約定條款，年息為14.25%，固定利
    率，上訴人曾申辯被上訴人利息太高，但不為原判決接受。
    經細查後，才發現被上訴人竟以年息18.8% 計算之。被上訴
    人溢收利息且利滾利，此舉有欺瞞客戶之嫌，也使誠信受損
    ，更讓被上訴人一再強調之企業責任汗顏。(四)上訴人生活非
    常貧困，失業2 年多，常無物果腹，請鈞院體恤苦民，勿讓
    富者愈富。並聲明：(一)至98年3 月20日止，上訴人欠被上訴
    人67,660元。(二)請求判決上訴人無須支付利息。(三)被上訴人
    溢收之利息，請求判決退還上訴人等語。
三、查：上訴人提起本件上訴，核其上訴意旨並未具體表明原審
    所為判決，究有何違背法令之處（例如：應適用如何之法規
    而不適用，或其所適用之法規有如何之不當，或其採證有違
    背如何之證據法則等情事），或依訴訟資料有何判決違背法
    令情形，更未指明原判決所違反法令之條項或其內容，而僅
    就借款尚積欠之金額、被上訴人能否計息求償、有無溢收利
    息等事實為爭執，揆諸前揭說明，難謂上訴人已合法表明上
    訴理由，從而，本件上訴於法不合，應予駁回。
四、依民事訴訟法第436 條之32第1 項準用同法第436 條之19規
    定，小額訴訟程序之第二審法院為訴訟費用之裁判時，應確
    定其訴訟費用額。查本件第二審訴訟費用額經審核卷附證物
    後，確定為1,500 元，爰依前開規定諭知如主文第2 項所示
    。
五、據上論結，本件上訴為不合法，依民事訴訟法第436 條之32
    第1 項、第2 項、第444 條第1 項前段、第95條、第78條、
    第436 之19第1 項，裁定如主文。
中    華    民    國   100    年    12    月    30    日
              民事第一庭  審判長法  官  劉長宜
                                法  官  許金樹
                                法  官  莊嘉蕙
以上正本係照原本作成
不得抗告。
中    華    民    國   100    年    12    月    30    日
                                書記官  吳詩琳